臺灣桃園地方法院民事簡易判決
111年度桃原簡字第19號
原      告  王永興
訴訟代理人  高培恒律師
被      告  賴聖安
上列當事人間請求侵權行為損害賠償事件，本院於民國111年10
月17日言詞辯論終結，判決如下：
    主      文
被告應給付原告新臺幣58,959元，及自民國111年2月3日起至清
償日止，按年息5%計算之利息。
原告其餘之訴駁回。
訴訟費用由被告負擔十分之一，餘由原告負擔。
本判決第1項得假執行。但被告如以新臺幣58,959元為原告預供
擔保，得免為假執行。
原告其餘假執行之聲請駁回。
    事實及理由
壹、程序方面
　　按不變更訴訟標的，而補充或更正事實上或法律上之陳述者
    ，非為訴之變更或追加，民事訴訟法第436條第2項、第256
    條定有明文。經查，原告起訴時聲明原為：㈠被告應給付原
    告新臺幣562,129元，及自起訴狀繕本送達之翌日起至清償
    日止，按年息5%計算之利息。㈡願供擔保，請准宣告假執行
    （本院卷3頁）；嗣於民國111年4月18日言詞辯論期日變更
    聲明為：㈠被告應給付原告新臺幣562,129元，及自起訴狀繕
    本送達之翌日起至清償日止，按年息5%計算之利息。㈡請依
    職權宣告假執行（本院卷58頁），核屬更正應受判決事項之
    聲明，依前揭規定，應予准許。
貳、實體方面
一、原告主張：被告於民國109年1月4日上午10時20分許，駕駛
    車牌號碼000-0000號自用小客貨兩用車（下稱肇事車輛），
    沿宜蘭縣大同鄉台7線往桃園方向行駛，行經宜蘭縣大同鄉
    台7線73公里800公尺處，竟疏未注意車前狀況及行經未劃有
    分向標線之道路應靠右行駛且汽車交會時應減速慢行，因而
    撞擊對向訴外人陳明堯所有、由原告所駕駛之車牌號碼000-
    0000號自用小客車（下稱系爭車輛），致系爭車輛受損，而
    支出修復費用562,129元（含零件538,829元、零件拆換、鈑
    金、烤漆工資23,300元），爰依侵權行為及債權讓與之法律
    關係提起本件訴訟等語。並聲明：如前述更正後訴之聲明所
    示。
二、被告抗辯：原告請求之零件費用除前保桿、葉子板總成外，
    其餘零件難認係因本件事故所致系爭車輛之損害，均非屬回
    復原狀所必要之費用，且就前保桿、葉子板總成之零件費用
    亦應扣除折舊，而本件事故之發生亦係因原告駕駛系爭車輛
    之車速過快所致，原告與有過失，應以兩造過失之比例，減
    輕被告賠償金額等語。並聲明：㈠原告之訴駁回。㈡如受不利
    之判決，願供擔保，請准宣告免為假執行。
三、本院之判斷：
　㈠按因故意或過失，不法侵害他人之權利者，負損害賠償責任
    ；汽車、機車或其他非依軌道行駛之動力車輛，在使用中加
    損害於他人者，駕駛人應賠償因此所生之損害，民法第184
    條第1項前段、第191條之2前段分別定有明文。又汽車行駛
    時，駕駛人應注意車前狀況；汽車在未劃分向線或分向限制
    線之道路，應靠右行駛；汽車在未劃有分向標線之道路交會
    時，應減速慢行，為道路交通安全規則第94條第3項、第95
    條第1項前段、第100條第1款所明定。經查，原告主張被告
    於上開時、地駕駛肇事車輛因疏未注意車前狀況及行經未劃
    有分向標線之道路應靠右行駛且汽車交會時應減速慢行而撞
    擊系爭車輛之事實，業據其提出系爭車輛車損照片、交通部
    公路總局臺北區監理所基宜區車輛行車事故鑑定會鑑定意見
    書、系爭車輛之行車執照為證（本院卷7、10-14頁），並經
    本院依職權調取宜蘭縣政府警察局三星分局明池派出所道路
    交通事故調查卷宗核閱道路交通事故現場圖暨草圖、調查報
    告表、當事人登記聯單、酒精測定紀錄表、車籍暨駕籍資料
    、兩造於警詢時之陳述及現場照片在卷（本院卷第22-27、3
    1-32頁），而綜觀現場圖暨草圖、調查報告表、車損照片及
    現場照片可知，肇事車輛距其右側道路邊線尚有0.9至1公尺
    之距離，系爭車輛則已跨越其右側道路邊線，而肇事車輛及
    系爭車輛之撞擊部位分別為左側車身與左前車頭，足見本件
    事故之發生，係因肇事車輛行經未劃有分向標線之道路未靠
    右行駛、汽車交會時亦未減速慢行、復未注意車前狀況所致
    ，參以本件事故前經原告聲請送鑑定後，交通部公路總局臺
    北區監理所基宜區車輛行車事故鑑定會亦認被告駕駛肇事車
    輛疏未注意車前狀況及行經未劃有分向標線之道路應靠右行
    駛且汽車交會時應減速慢行為肇事原因，而原告駕駛系爭車
    輛則無肇事因素，此有前揭鑑定意見書可參，堪信為真實。
    從而，被告駕駛肇事車輛違反前揭道路交通安全規則因而肇
    事致系爭車輛受損，確有過失，且應就本件事故負全部過失
    責任，而被告過失之行為與系爭車輛受損之結果間具有相當
    因果關係，故原告主張被告應就系爭車輛受損負侵權行為損
    害賠償責任，自屬有據。至被告空言辯稱：本件事故之發生
    亦係因原告駕駛系爭車輛之車速過快所致，原告與有過失等
    語，既未舉證以實其說，復與上開證據不符，難認有據。
　㈡按負損害賠償責任者，除法律另有規定或契約另有訂定外，
    應回復他方損害發生前之原狀；第1項情形，債權人得請求
    支付回復原狀所必要之費用，以代回復原狀，民法第213條
    第1項、第3項定有明文。又債權人依民法第213條第3項之規
    定所得請求者既為回復原狀之必要費用，倘以修復費用為估
    定其回復原狀費用之標準，則修理材料以新品換舊品時，即
    應予折舊。經查，原告主張系爭車輛為陳明堯所有，修復費
    用中前保桿（顏色：Sonic Gray Pearl NH-877P）零件費用
    為68,250元（單價65,000元加計營業稅5%應為68,250元，計
    算式：65,000×1.05=68,250）、葉子板總成（左）零件費用
    為24,150元（單價23,000元加計營業稅5%應為24,150元，計
    算式：23,000×1.05=24,150），零件拆換、鈑金、烤漆工資
    費用則為23,300元，而陳明堯已將系爭車輛因本件事故受損
    對被告之損害賠償請求權讓與原告等情，業據其提出車輛損
    害賠償債權請求權讓與同意書、鎰禎國際貿易有限公司（下
    稱鎰禎公司）報價單（下稱系爭報價單）、國興汽車車輛維
    修估價單（下稱系爭估價單）（本院卷15-17頁）及前揭系
    爭車輛車損照片、行車執照為證，並有前揭車籍資料及現場
    照片可佐，復參酌證人即國興企業社之負責人甲○○證稱：原
    告提供系爭報價單所載單價65,000元之前保桿（顏色：Soni
    c Gray Pearl NH-877P）、單價23,000元之葉子板總成（左
    ）供我修復，我維修的即為系爭估價單所載項目等語（本院
    卷84頁反-85頁），堪認系爭車輛所更換如系爭報價單所載
    之前保桿（顏色：Sonic Gray Pearl NH-877P）、葉子板總
    成（左）零件費用及依系爭估價單所示零件拆換、鈑金、烤
    漆工資費用確為系爭車輛之修復費用。惟零件若係以新換舊
    時，依前揭說明，即應計算折舊。依行政院所頒固定資產耐
    用年數表及固定資產折舊率表之規定，非運輸業用客車、貨
    車之耐用年數為5年，依定率遞減法每年折舊1000分之369，
    另依營利事業所得稅查核準則第95條第6項規定固定資產提
    列折舊採用定率遞減法者，以1年為計算單位，其使用期間
    未滿1年者，按實際使用之月數相當於全年之比例計算之，
    不滿1月者，以1月計。本件系爭車輛為自用小客車，非運輸
    業用客車、貨車，依前揭行車執照及車籍資料所示自107年1
    月出廠，迄本件事故發生時，已使用2年1月，則零件扣除折
    舊後之費用估定為35,659元（詳如附表之計算式），另加計
    零件拆換、鈑金、烤漆工資費用23,300元，系爭車輛回復原
    狀之必要費用應為58,959元（計算式：35,659+23,300=58,9
    59），被告就零件扣除折舊及上開修復項目等節亦不爭執（
    本院卷85頁反），已堪認定。故依前揭規定及說明，原告自
    得請求被告給付上開系爭車輛回復原狀之必要費用。至系爭
    報價單所載其餘零件費用446,429元部分，原告既主張係經
    國興企業社評估必須修繕之項目後，相關車體零件再向鎰禎
    公司下單進口，並由國興企業社進行修復乙節，則依證人即
    國興企業社之負責人甲○○前揭證述可知，系爭報價單除前保
    桿及葉子板總成（左）零件外，其餘零件均未經原告供證人
    修復，自難認系爭車輛確有更換此等零件，況依前揭車損照
    片及現場照片，亦難認系爭車輛就此等零件有因本件事故而
    受損，故原告此部分請求，即屬無據。
　㈢按給付無確定期限者，債務人於債權人得請求給付時，經其
    催告而未為給付，自受催告時起，負遲延責任。其經債權人
    起訴而送達訴狀，或依督促程序送達支付命令，或為其他相
    類之行為者，與催告有同一之效力；遲延之債務，以支付金
    錢為標的者，債權人得請求依法定利率計算之遲延利息；應
    付利息之債務，其利率未經約定，亦無法律可據者，週年利
    率為5%，民法第229條第2項、第233條第1項前段、第203條
    分別定有明文。經查，本件損害賠償債務係以支付金錢為標
    的，為無確定期限之給付，亦未約定利率，既經原告起訴而
    送達起訴狀，惟被告迄未給付，被告應自起訴狀送達時起，
    負遲延責任，從而原告自得請求被告給付前述損害賠償債務
    依法定利率5%計算之遲延利息，而本件起訴狀繕本於111年2
    月2日送達被告（本院卷38頁），則依上開規定及說明，原
    告就請求被告給付前述損害賠償金額58,959元自起訴狀繕本
    送達翌日即111年2月3日起至清償日止，按年息5%計算之遲
    延利息，亦屬有據。　　
四、綜上所述，原告依侵權行為及債權讓與之法律關係，請求被
    告給付58,959元，及自起訴狀繕本送達翌日即111年2月3日
    起至清償日止，按年息5%計算之利息，為有理由，應予准許
    。逾此範圍之請求，為無理由，應予駁回。　　
五、本判決原告勝訴部分，係就民事訴訟法第427條第2項第11款
    訴訟適用簡易程序所為被告敗訴之判決，依民事訴訟法第38
    9條第1項第3款之規定，應依職權宣告假執行。至原告敗訴
    部分所為假執行之聲請，應予駁回。另被告就原告勝訴部分
    陳明願供擔保，聲請宣告免為假執行，合於民事訴訟法第43
    6條第2項、第392條第2項之規定，爰酌定相當之擔保金額宣
    告之。
六、本件事證已臻明確，兩造其餘攻擊防禦方法，經本院審酌後
    ，認與判決之結果不生影響，爰不逐一論述，附此敘明。
七、訴訟費用負擔之依據：民事訴訟法第79條。　　　　　　
中　　華　　民　　國　　111 　年　　10　　月　　28　　日
                  桃園簡易庭  法  官  陳柏嘉
以上為正本係照原本作成。
如不服本判決，應於送達後20日內，向本院提出上訴狀並表明上
訴理由，如於本判決宣示後送達前提起上訴者，應於判決送達後
20日內補提上訴理由書（須附繕本）。
如委任律師提起上訴者，應一併繳納上訴審裁判費。   
中　　華　　民　　國　　111 　年　　10　　月　　28　　日
                              書記官  石曉芸
附表 折舊時間           金額 第1年折舊值        92,400×0.369=34,096 第1年折舊後價值    92,400-34,096=58,304 第2年折舊值        58,304×0.369=21,514 第2年折舊後價值    58,304-21,514=36,790 第3年折舊值        36,790×0.369×(1/12)=1,131 第3年折舊後價值    36,790-1,131=35,659